【裁判字號】    95,訴,3452
【裁判日期】    951031
【裁判案由】    毒品危害防制條例
【裁判全文】
臺灣高雄地方法院刑事判決              95年度訴字第3452號
公  訴  人  臺灣高雄地方法院檢察署檢察官
被      告  乙○○
                    （現於臺灣高雄第二監獄執行中）
上列被告因違反毒品危害防制條例案件，經檢察官提起公訴（95
年度毒偵字第6648號），嗣因被告就被訴事實為有罪之陳述，經
經本院告知簡式審判程序意旨，並聽取公訴人及被告之意見後，
本院合議庭裁定由受命法官獨任依簡式審判程序審理，判決如下
：
    主  文
乙○○施用第一級毒品，處有期徒刑柒月。
    事  實
一、乙○○前因詐欺案件，經本院以民國93年度簡字第1917號判
    處有期徒刑3 月確定；又因違反毒品危害防制條例案件，經
    本院以93年度訴字第995 判處有期徒刑8 月確定，前2 罪經
    本院定應執行刑為有期徒刑10月。再因搶奪等案件，經本院
    以93年度訴字第1117號判處有期徒刑7 月確定；又因違反毒
    品危害防制條例案件，經本院以93年度訴字第2387判處有期
    徒刑8 月確定，前2 罪經本院定應執行刑為有期徒刑1 年2
    月。前開徒刑經接續執行，於95年1 月27日因縮短刑期假釋
    出監，所餘刑期付保護管束（期滿日為95年7 月7 日，本件
    未構成累犯）。
二、乙○○曾因施用毒品案件，經本院91年度毒聲字第4170號裁
    定送觀察、勒戒後，認有繼續施用毒品之傾向，而以91年度
    毒聲字第4760號裁定令入戒治處所施以強制戒治1 年，復以
    92 年 度毒聲字第1315號裁定停止戒治，於92年3 月21日停
    止執行而釋放、所餘期間付保護管束，因前開停止戒治業於
    92 年8月8 日期滿且未經撤銷，視為強制戒治執行完畢，遂
    由臺灣高雄地方法院檢察署檢察官以92年度戒毒偵字第981
    號為不起訴處分。詎其猶不知悛悔，復基於施用第一級毒品
    海洛因之犯意，於前開強制戒治執行完畢釋放後5 年內，於
    95年7 月7 日20時許，在其位於高雄縣橋頭鄉○○路輝興巷
    3 號住處內，以將海洛因摻水置入注射針筒再以針筒注射之
    方式，施用第一級毒品海洛因1 次。嗣於95年7 月8 日11時
    20 分 許在高雄縣橋頭鄉○○路17號前遭警查獲，並經其同
    意後採尿送驗後，始查悉上情。
三、案經高雄縣政府警察局岡山分局報請台灣高雄地方法院檢察
    署檢察官偵查起訴。
    理  由
一、本件被告乙○○係違反毒品危害防制條例第10條第1 項施用
    第一級毒品罪，其法定刑為死刑、無期徒刑、最輕本刑為3
    年以上有期徒刑以外之罪，於準備程序進行中，被告就被訴
    事實為有罪之陳述，由受命法官告知簡式審判程序之要旨並
    聽取其與公訴人之意見，經被告同意適用簡式審判程序後，
    本院亦認無不得或不宜改依簡式審判程序進行之處，爰依刑
    事訴訟法第273 條之1 第1 項、第284 條之1 規定，本院合
    議庭裁定裁定本件由受命法官獨任進行簡式審判程序，合先
    敘明。
二、上揭事實，業據被告於本院準備及審理程序中坦承不諱，並
    有尿液採證檢驗對照表、台灣檢驗科技股份有限公司95年7
    月27日濫用藥物尿液檢驗報告各1 件（見偵查卷第20、21頁
    ）在卷可稽，足徵被告之自白核與事實相符，堪予採信。另
    被告曾因施用毒品案件，經本院91年度毒聲字第4170號裁定
    送觀察、勒戒後，認有繼續施用毒品之傾向，而以91年度毒
    聲字第4760號裁定令入戒治處所施以強制戒治1 年，復以92
    年度毒聲字第1315號裁定停止戒治，於92年3 月21日停止執
    行而釋放、所餘期間付保護管束，因前開停止戒治業於92年
    8 月8 日期滿且未經撤銷，視為強制戒治執行完畢，遂由臺
    灣高雄地方法院檢察署檢察官以92年度戒毒偵字第981 號為
    不起訴處分等情，有臺灣高等法院被告前案紀錄表及本院被
    告院內索引卡紀錄表各1 份附卷可參，足認被告確於前開強
    制戒治執行完畢釋放後、5 年內再犯毒品危害防制條例第10
    條第1 項施用第一級毒品罪。職是，本件事證明確，被告犯
    行洵堪認定，應依法論科。
三、查海洛因係毒品危害防制條例第2 條第2 項第1 款所明定之
    第一級毒品，不得持有、施用。核被告所為，係犯毒品危害
    防制條例第10條第1 項之施用第一級毒品罪。其施用第一級
    毒品海洛因前、後分別持有海洛因之低度行為，應為施用之
    高度行為所吸收，不另論罪。爰審酌被告前因施用毒品案件
    ，經施以強制戒治後，又因施用毒品案件，經法院判決確定
    ，竟再為本件施用毒品犯行，足見其惡習已深，且戒絕毒癮
    之意志不堅，未能體悟施用毒品對自己、家人造成之傷害及
    社會之負擔，自屬可議；惟念其於犯後能坦承犯行，態度尚
    稱良好，及施用毒品本質上係屬戕害自身健康之行為，尚未
    直接危害他人，反社會性之程度應屬較低等一切情狀，酌情
    量處如主文所示之刑。
四、又查，被告前於95年4 月初間某日起至95年5 月19日20時許
    止，在其位於高雄縣橋頭鄉○○村○○路輝興巷3 號住處內
    ，連續非法施用第一級毒品海洛因多次之犯行，業經本院就
    其上開施用第一級毒品犯行以95度訴字第2029號於95年8 月
    3 日判決判處有期徒刑1 年，並於95年8 月28日確定在案等
    情，此有上開判決、臺灣高等法院被告前案紀錄表及本院查
    詢紀錄各1 份在卷可稽，且經本院查核無誤。
  (一)按案件曾經判決確定者，固應諭知免訴之判決，刑事訴訟法
    第302 條第1 款有明文。次按，刑事訴訟法第302 條第1款
    規定，案件曾經判決確定者，應為免訴之判決，係以同一案
    件，已經法院為實體上之確定判決，該被告應否受刑事制裁
    ，既因前次判決而確定，不能更為其他有罪或無罪之實體上
    裁判，此項原則，關於實質上一罪或裁判上一罪，其一部事
    實已經判決確定者，對於構成一罪之其他部分，固亦均應適
    用，但此種事實係因審判不可分之關係在審理事實之法院，
    就全部犯罪事實，依刑事訴訟法第267 條規定，本應予以審
    判，故其確定判決之既判力自應及於全部之犯罪事實，惟若
    在最後審理事實法院宣示判決後始行發生之事實，既非該法
    院所得審判，即為該案判決之既判力所不能及（最高法院32
    年上字第2578號判例可資參照），是既判力對於時間效力之
    範圍應以最後審理事實法院之宣示判決日為判斷之標準自明
    。
  (二)惟被告於本院95度訴字第2029號判決所載之犯罪事實行為時
    刑法第56條連續犯之規定，業已於94年2 月2 日修正公布刪
    除，並於95年7 月1 日施行。而刑法修正後，被告上開依修
    正前屬連續犯之數個犯罪行為，依修正後新法即應依數罪合
    併處罰。
  (三)觀諸前揭刑事訴訟法第302 條第1 款及最高法院32年上字第
    2578號判例所示，係於被告前次判決與其後之犯罪事實，係
    屬同一案件，即實質上一罪或裁判上一罪之情形時，始有其
    適用；反之，若非屬同一案件，即便其後之事實係於最後審
    理事實法院宣示判決日前所為者，亦無此規定及判例之適用
    。審諸被告本件施用毒品之犯行則係於95年7 月7 日所為，
    固係於本院95年度訴字第2029號於95年8 月3 日判決前所為
    已，然此係於前開所述之刑法修正施行後所為，依修正後刑
    法之規定，即應屬個別論罪處罰之犯罪行為，無以與被告於
    本院95度訴字第2029號判決所載之犯罪事實以連續犯視之，
    進而以同一案件而為既判力所及，故尚不得依前揭規定及判
    例意旨所示而判決免訴，附此敘明。
據上論斷，應依刑事訴訟法第273 條之1 第1 項、第284 條之1
、第299 條第1 項前段，毒品危害防制條例第10條第1 項，刑法
第11條，判決如主文。
本案經檢察官甲○○到庭執行職務。
中    華    民    國    95    年    10    月    31    日
                  刑事第十五庭  法  官  洪乙心
以上正本證明與原本無異。
如不服本判決，應於判決送達後10日內，向本院提出上訴狀。
中    華    民    國    95    年    11    月    2     日
                                書記官  吳良美
附錄
毒品危害防制條例第10條第1項
施用第一級毒品者，處 6 月以上 5 年以下有期徒刑。
施用第二級毒品者，處 3 年以下有期徒刑。


司法院資訊處製作；財團法人民間司法改革基金會備份。
